臺灣臺東地方法院刑事判決　　　　　　　 96年度易字第100號
公　訴　人　臺灣臺東地方法院檢察署檢察官
被　　　告　甲○○
　　　　　　　　　　（另案在臺灣臺東監獄執行中）
上列被告因竊盜案件，經檢察官提起公訴（九十六年度偵字第四
四七、四六五號），及追加起訴（九十六年度偵字第七○五、八
○六、一○三四、一一○一號），本院判決如下：
    主    文
甲○○犯如附表所示之罪，各處如附表所示之刑。應執行有期徒
刑玖月、拘役肆拾日，拘役部分如易科罰金，以新臺幣壹仟元折
算壹日。
    犯罪事實
一、甲○○前因竊盜案件，經本院於民國九十二年七月十四日以
    九十二年度東簡字第二八七號判處有期徒刑三月確定，於九
    十二年八月十八日入監執行，同年十一月十八日執行完畢。
    詎仍不知悔改，先後於：
    (一)九十六年二月七日下午三時許前往乙○○位在臺東縣池上
      鄉○○村○○路竹林巷四四之一號住處找胞妹潘姿妏時，
      見乙○○所有之米黃色皮夾一只放置在廁所內忘記取走，
      竟意圖為自己不法之所有，徒手竊取該皮夾，並從皮夾內
      拿取新臺幣（下同）三百元後，將該皮夾（裡面尚有乙○
      ○身分證一張及現金二千元）丟棄於乙○○上開住處廚房
      旁圍牆外之菜園內，嗣甲○○將所竊取之三百元，用以清
      償對臺東縣池上鄉「大地網咖店」老闆娘之欠款而花用一
      空。
    (二)九十六年二月十一日凌晨二時許在臺東縣池上鄉○○路二
      四○號前，見蘇嫦娥所有停放於該處車牌號碼為PTM-六五
      二號機車鑰匙未取下，遂意圖為自己不法之所有，徒手竊
      取該機車（價值約五萬元），騎往花蓮縣玉里鎮，並將該
      機車先停放於花蓮縣玉里鎮○○路八三巷三號玉里圓環附
      近巷內，再徒步前往位在花蓮縣玉里鎮○○路○段六號陳
      美玉住處（一樓部分兼開設花店使用），復意圖為自己不
      法之所有，於同日凌晨四時三十八分至六時三十分夜間某
      時，趁尚未日出前，徒手打開陳美玉上開住處未上鎖之鐵
      捲門後，進入一樓大廳拿取陳美玉所有置於桌上之汽車鑰
      匙後，再以該鑰匙徒手竊取陳美玉所有停放在上開住處前
      車牌號碼為二三三六－MK號白色裕隆牌自用小客貨車得逞
      ，供己代步使用，嗣經陳美玉報警處理，經警方循線於九
      十六年二月十一日上午九時二十分許，在臺東縣池上鄉○
      ○村○○路福原國小附近當場查獲，並扣得上開自用小客
      貨車一部。嗣甲○○對於未發覺之罪自首，主動帶同警方
      前往花蓮縣玉里鎮○○路八三巷三號玉里圓環附近巷內，
      起出其所竊取蘇嫦娥上開機車，因而查獲上情，並接受裁
      判。
    (三)九十六年三月十七日晚上十時五十分許，行經臺東縣池上
      鄉○○村○○路二○○之一八號前時，見葉宗河停放於該
      處車牌號碼為二六六六－JN號自用小客車車門未上鎖，竟
      意圖為自己不法之所有，進入該車內竊取葉宗河所有零錢
      罐一只（內有零錢約四百元）及美國職業棒球洋基隊紀念
      帽真品一頂（價值約美金十八元，折合新臺幣約五百元）
      得逞，甲○○旋將所竊得零錢約四百元花用一空，而將上
      開洋基隊紀念帽留下供己使用，嗣因葉宗河報警處理，警
      方循線於九十六年三月二十二日晚上十時四十五分許，在
      池上鄉○○村○○○路四六號之「大地網咖店」內，當場
      查獲甲○○持有上開洋基隊紀念帽一頂。
    (四)九十六年四月十二日凌晨三時許，行經臺東縣關山鎮○○
      路一一二號前時，見黃正彬停放於該處其子黃教宏所有之
      車牌號碼為一七九○－MK號銀色日產自用小客車未上鎖，
      且車鑰匙亦未取下，遂意圖為自己不法之所有，徒手竊取
      該自用小客車（價值約二十萬元），供己代步使用，嗣因
      黃正彬報警處理，經警方調閱監視錄影器畫面後，循線於
      九十六年四月二十四日在甲○○住處附近之臺東縣池上鄉
      ○○村○○路一一六號空地查獲上開自用小客車。
    (五)九十六年四月二十三日晚上十時二十五分許，行經臺東縣
      池上鄉○○村○○○路一二六號前，見孫方年停放於該處
      其母孫劉梅妹所有之車牌號碼為FJ八－一七○號（追加起
      訴書誤載為PJ八－一七○號）藍色光陽牌重型機車鑰匙未
      取下，竟意圖為自己不法之所有，徒手竊取該機車供己代
      步使用，嗣於同日晚上十時三十分許，甲○○騎乘該機車
      行經池上鄉○○村○○○路與中華路口時，為警攔查盤檢
      而當場查獲。
二、案經臺東縣警察局關山分局報告臺灣臺東地方法院檢察署檢
    察官偵查起訴。
    理    由
一、訊據被告甲○○對於上揭犯罪事實，迭於警詢、偵查、本院
    準備程序及審理時坦承不諱，核與下列證人於警詢及偵查中
    之證詞相符：
    (一)證人即被害人乙○○於警詢及偵查中證稱：其所有米黃色
      皮夾於九十六年二月七日下午十五時許，在臺東縣池上鄉
      ○○村○○路竹林巷四四之一號住處廚房浴室內失竊，內
      有現金二千三佰元及身分證一枚，嗣經姪媳潘姿妏告知上
      開皮夾係被告所竊，但被告只拿取皮夾內之三百元，即將
      該皮夾丟棄在廚房圍牆旁之菜園裡等語（見臺東縣警察局
      關分局關警刑字第○九六○○三一九八一號卷第四至六頁
      ）；另證人潘姿妏亦證述：其問被告有無竊取乙○○置於
      浴室內之皮夾，起初被告並未承認，之後即無語點頭承認
      竊取皮夾，並告知只從皮夾裡取走三百元後，隨手將該皮
      夾丟在廚房旁圍牆外菜園裡，其旋將上開情形轉告知乙○
      ○等語（見臺東縣警察局關山分局關警刑字第○九六○○
      三一九八一號卷第七、八頁）。
    (二)證人即被害人蘇嫦娥於警詢時證稱：於九十六年二月十一
      日上午十時許，發現停放在池上鄉○○村○○路二四○號
      住處旁走道上車牌號碼為PTM-六五二號重型機車失竊等語
      （見臺東縣警察局關山分局關警刑字第○○九六○○三一
      二五六號卷第七、八頁）。
    (三)證人即被害人陳美玉於警詢時證述：於九十六年二月十一
      日上午七時三十分許，在位於花蓮縣玉里鎮○○路○段六
      號其所開設花店前，發現所有車牌號碼為二三三六－MK號
      ，裕隆廠牌之白色自用小客貨車遭竊，趕緊到玉里派出所
      報案，並取得報案四聯單；案發當日（十一日）凌晨四時
      三十八分裕隆客服中心曾來電詢問上開自用小客貨車有無
      異狀，經至現場查看並無異狀旋返回房內休息；警方於九
      十六年二月十一日上午九時三十分許，查獲由被告駕駛車
      牌號碼為二三三六－MK號自用小客貨車，即為上開失竊之
      車輛等語（見臺東縣警察局關山分局關警刑字第○○九六
      ○○三一二五四號卷第一、二頁）。
    (四)證人即被害人葉宗河於警詢及偵查中證述：於九十六年三
      月十七日晚上十時四十分許，將所有車牌號碼為二六六六
      －JN號自用小客車，停放在其女友位於臺東縣池上鄉○○
      村○○路二○○之一八號前，翌日上午七時許起床後發現
      上開車子的門沒有關好，裡面的東西都有被翻動的痕跡，
      經查看後發現有一個零錢罐不見了，裡面約有四百多元的
      零錢，另外還有一頂帽子也不見了，該頂帽子是友人於九
      十五年間從美國帶回來的王建民洋基隊紀念帽，價值約美
      金十八元（約新台幣五百多元）左右；該頂帽子為藍色底
      、帽前繡有白色英文YN重疊字樣、帽後伸縮帶繡有美國職
      棒洋基隊英文白色字樣，帽內緣有美國耐吉公司之標籤及
      中國大陸製造之標籤、該帽前緣原本有長方形標籤貼紙及
      美國職棒大聯盟圓形雷射標籤貼紙，但警方查獲竊嫌時，
      該長方形標籤貼紙及美國職棒大聯盟雷射標籤貼紙已經被
      撕掉了，該運動帽與在台灣地區販售之同款洋基隊運動帽
      帽內縫製樣式是不同，台灣販售之美國職棒洋基隊運動帽
      可查到電腦序號；又該頂帽子內部繡NY字樣處，在裁縫時
      有放一塊白色棉布當襯墊，其將棉布襯墊撕下一點點，原
      本是打算要全部撕下來，但因為不好撕，所以後面就沒有
      撕，警方查扣到的帽子被撕下的部位與其所撕的情形一樣
      ，故能確認該頂帽子即是上開失竊的帽子等語（見臺東縣
      警察局關山分局關警刑字第○九六○○三一三三○號卷第
      六至九頁、臺灣臺東地方法院檢察署九十六年度偵字第八
      ○六號卷第一一、一二、三九及四○頁）。另證人張軒耀
      於偵查中亦證述：曾見被告戴過檢察官所提示證人葉宗河
      庭呈的帽子，印象中是過完年後才有看被告戴該頂帽子，
      被告戴該頂帽子有幾個禮拜，但應該不到一個月時間，後
      來就沒再戴了等語（見臺灣臺東地方法院檢察署九十六年
      度偵字第八○六號卷第四○及四一頁）。
    (五)證人即被害人黃正彬於警詢時證稱：於九十六年四月十一
      日晚上十時三十分許，將其子黃教宏所有車牌號碼為一七
      九○－MK號日產銀色自用小客車，停放在臺東縣關山鎮豐
      泉里復興一一二號住處前，車門未上鎖，翌日上午七時二
      十分許發現上開自用小客車失竊，即向關山派出所報案，
      並取得卷附臺東縣警察局警刑車字第○一四二三三號車輛
      協尋受理報案單，該失竊之自用小客車價值約二十萬元等
      語（見臺東縣警察局關山分局關警刑字第○九六○○三四
      四一六號卷第四至七頁）。
    (六)證人即被害人孫方年於警詢中證述：其經警方通知前往製
      作詢問筆錄，才知道停放在臺東縣池上鄉○○村○○○路
      一二六號前，其母孫劉梅妹所有車牌號碼為FJ八－一七○
      號光陽牌藍色重型機車被竊；其於二十三日晚上十時二十
      分至案發地點找朋友聊天，忘了將機車鑰匙拔下，所以才
      被竊取騎走，警方於九十六年四月二十三日晚上十時三十
      分，在臺東縣池上鄉○○村○○路與中西三路口，查獲被
      告騎乘之機車，即為上開失竊之機車等語（見臺東縣警察
      局關山分局關警刑字第○九六○○三一三八一號卷第一及
      二頁）。
二、此外復有乙○○贓物認領保管單、刑案現場測繪圖各一紙、
    刑案現場照片八幀、蘇嫦娥贓物認領保管單、車籍資料作業
    詳細畫面各一紙、刑案現場照片八幀、陳美玉贓物認領保管
    單、車籍資料作業詳細畫面、刑案現場測繪圖、中華民國九
    十六年日出日沒時刻表、花蓮縣警察局車輛遺失電腦輸入單
    、臺東縣警察局尋獲通報單各一紙、刑案現場照片四幀、葉
    宗河贓物認領保管單、臺東縣警察局員警工作記錄簿、臺東
    縣警察局關山分局池上分駐所受理各類案件紀錄表、臺東縣
    警察局關山分局受理刑事案件報案紀錄三聯單、刑案現場測
    繪圖、報告書各一紙、刑案現場照片十四幀、臺東縣警察局
    車輛協尋受理報案單、刑案現場測繪圖、車籍資料作業詳細
    畫面各一紙、刑案現場照片十二幀、孫方年贓物認領保管單
    、車牌號碼FJ八－一七○號機車行車執照影本各一紙、刑案
    現場照片四幀、刑案現場測繪圖二紙、刑案現場照片十二幀
    、0000－000000號行動電話雙向通聯記錄一份附
    卷可參。足認被告上開任意性自白確與事實相符，足以採信
    。本件事證已臻明確，被告上開犯行均堪認定，應予依法論
    科。
三、核被告所為，係犯刑法第三百二十條第一項竊盜罪五罪及同
    法第三百二十一條第一項第一款於夜間侵入住宅竊盜罪一罪
    。被告所犯上開六罪，犯意各別，行為互異，應予分論併罰
    。又被告前因竊盜案件，經本院於民國九十二年七月十四日
    以九十二年度東簡字第二八七號判處有期徒刑三月確定，於
    九十二年八月十八日入監執行，同年十一月十七日執行完畢
    之事實，有臺灣高等法院被告前案紀錄表附卷可稽，其於受
    有期徒刑執行完畢後五年內故意再犯上開六件有期徒刑以上
    刑之罪，應各依刑法第四十七條第一項規定，論以累犯，並
    均加重其刑。又被告對於犯罪事實欄一‧(二)有關被害人蘇嫦
    娥部分，乃係就未發覺之罪，主動向有偵查犯罪職權之警察
    供出犯罪事實，且帶同警方前往花蓮縣玉里鎮○○路八三巷
    三號玉里圓環附近巷內，起出其所竊取蘇嫦娥上開PTM-六五
    二號機車，並接受裁判，合於自首之要件，應依刑法第六十
    二條前段規定就此部分減輕其刑，並先加重後減輕之。爰審
    酌被告正值青壯之年，竟不思循正途賺取財物，為貪圖一己
    私欲或一時之便利，即任意竊取他人財物，除造成被害人財
    產損失外，兼已危害社會治安，惟念其犯後尚能坦承犯行，
    顯有悛悔之意，犯罪後態度良好，及其手段尚稱平和，所竊
    財物價值非鉅，並參酌被害人陳美玉及蘇嫦娥於本院準備程
    序中明確表示願意原諒被告，毋庸被告賠償等語（見本院九
    十六年度易字第一○○號卷，第八○頁）等一切情狀，分別
    量處如主文所示之刑。又被告所犯上開六罪之時間，均在九
    十六年四月二十四日以前，皆合於減刑之條件，應依中華民
    國九十六年罪犯減刑條例第二條第一項第三款之規定，各減
    其刑期二分之一，及定其應執行之刑，併諭知易科罰金之折
    算標準。
據上論斷，應依刑事訴訟法第二百九十九條第一項前段，刑法第
三百二十條第一項、第三百二十一條第一項第一款、第四十七條
第一項、第六十二條前段、第四十一條第一項前段、第五十一條
第五款、第六款，中華民國九十六年罪犯減刑條例第二條第一項
第三款、第七條，刑法施行法第一條之一第一項、第二項前段，
判決如主文。
本案經檢察官王麗芳到庭執行職務。
中　　華　　民　　國　　96　　年　　11　　月　　14　　日
                  刑事第二庭    審判長法  官  李水源
                                      法  官  盧亨龍
                                      法  官  康文毅
以上正本證明與原本無異。
如不服本判決應於收受本判決後10日內向本院提出上訴書狀；上
訴書狀應敘述具體理由。未敘述上訴理由者，應於上訴期間屆滿
後20日內向本院補提理由書狀（均須按他造當事人之人數附繕本
）。「切勿逕送上級法院」。
告訴人或被害人對於本判決如有不服，請書具不服之理由狀，請
求檢察官上訴者，其上訴期間之計算係以檢察官收受判決正本之
日期為準。
                                書記官　洪月甚
中　　華　　民　　國　　96　　年　　11　　月　　14　　日
附表：
┌──┬────┬────┬─────┬─────┬─────┐
│編號│犯罪時間│犯罪地點│被害人、所│所犯法條  │罪名及宣告│
│    │（民國）│        │得財物及價│          │刑        │
│    │        │        │值（新臺幣│          │          │
│    │        │        │）        │          │          │
├──┼────┼────┼─────┼─────┼─────┤
│1   │96年2月7│臺縣池上│乙○○所有│刑法第320 │甲○○竊盜│
│    │日下午3 │鄉福文村│之現金300 │條第1項   │，累犯，處│
│    │時許    │大同路竹│元        │          │拘役肆拾日│
│    │        │林巷44之│          │          │，如易科罰│
│    │        │1號住處 │          │          │金，以新臺│
│    │        │廚房浴室│          │          │幣壹仟元折│
│    │        │內      │          │          │算壹日，減│
│    │        │        │          │          │為拘役貳拾│
│    │        │        │          │          │日，如易科│
│    │        │        │          │          │罰金，以新│
│    │        │        │          │          │臺幣壹仟元│
│    │        │        │          │          │折算壹日。│
├──┼────┼────┼─────┼─────┼─────┤
│2   │96年2月 │臺東縣池│蘇嫦娥所有│刑法第320 │甲○○竊盜│
│    │11日凌晨│上鄉中山│之車牌號碼│條第1項   │，累犯，處│
│    │2時許   │路240號 │為PTM-652 │          │有期徒刑│
│    │        │前      │號機車1台 │          │月，減為有│
│    │        │        │，價值約5 │          │期徒刑壹月│
│    │        │        │萬元      │          │又拾伍日。│
├──┼────┼────┼─────┼─────┼─────┤
│3   │96年2月 │花蓮縣玉│陳美玉所有│刑法第321 │甲○○於夜│
│    │11日凌晨│里鎮中山│之車牌號碼│條第1項第1│間侵入住宅│
│    │4時38分 │路2段6號│為2336－MK│款        │竊盜，累犯│
│    │至6時30 │陳美玉住│號白色裕隆│          │，處有期徒│
│    │分夜間某│處（兼開│牌自用小客│          │刑柒月，減│
│    │時      │設花店）│貨車1台   │          │為有期徒刑│
│    │        │        │          │          │月又拾伍│
│    │        │        │          │          │日。      │
├──┼────┼────┼─────┼─────┼─────┤
│4   │96年3月 │臺東縣池│葉宗河所有│刑法第320 │甲○○竊盜│
│    │17日晚上│上鄉福原│之零錢罐1 │條第1項   │，累犯，處│
│    │10時50分│村中山路│只（內有零│          │拘役陸拾日│
│    │許      │200之18 │錢約400元 │          │，如易科罰│
│    │        │號前    │）及美國職│          │金，以新臺│
│    │        │        │業棒球洋基│          │幣壹仟元折│
│    │        │        │隊紀念帽真│          │算壹日，減│
│    │        │        │品1頂（價 │          │為拘役拾│
│    │        │        │值約美金18│          │日，如易科│
│    │        │        │元，折合新│          │罰金，以新│
│    │        │        │臺幣約500 │          │臺幣壹仟元│
│    │        │        │元）      │          │折算壹日。│
│    │        │        │          │          │          │
├──┼────┼────┼─────┼─────┼─────┤
│5   │96年4月 │臺東縣關│黃正彬之子│刑法第320 │甲○○竊盜│
│    │12日凌晨│山鎮復興│黃教宏所有│條第1項   │，累犯，處│
│    │3時許   │路112號 │之車牌號碼│          │有期徒刑陸│
│    │        │前      │為1790－MK│          │月，減為有│
│    │        │        │號銀色日產│          │期徒刑月│
│    │        │        │自用小客車│          │。        │
│    │        │        │1台，價值 │          │          │
│    │        │        │約20萬元  │          │          │
├──┼────┼────┼─────┼─────┼─────┤
│6   │96年4月 │臺東縣池│孫方年之母│刑法第320 │甲○○竊盜│
│    │23日晚上│上鄉福文│孫劉梅妹所│條第1項   │，累犯，處│
│    │10時25分│村中西三│有車牌號碼│          │有期徒刑肆│
│    │許      │路126號 │為FJ8-170 │          │月，減為有│
│    │        │前      │號光陽牌藍│          │期徒刑貳月│
│    │        │        │色重型機車│          │。        │
│    │        │        │1台       │          │          │
└──┴────┴────┴─────┴─────┴─────┘
附錄本案論罪科刑法條全文：
中華民國刑法第320條
意圖為自己或第三人不法之所有，而竊取他人之動產者，為竊盜
罪，處5年以下有期徒刑、拘役或 5 百元以下罰金。
意圖為自己或第三人不法之利益，而竊佔他人之不動產者，依前
項之規定處斷。
前二項之未遂犯罰之。
中華民國刑法第321條
犯竊盜罪而有左列情形之一者，處6月以上、5年以下有期徒刑：
一  於夜間侵入住宅或有人居住之建築物、船艦或隱匿其內而犯
    之者。
二  毀越門扇、牆垣或其他安全設備而犯之者。
三  攜帶兇器而犯之者。
四  結夥三人以上而犯之者。
五  乘火災、水災或其他災害之際而犯之者。
六  在車站或埠頭而犯之者。
前項之未遂犯罰之。
